【裁判字號】    97,訴,1680
【裁判日期】    971202
【裁判案由】    搶奪等
【裁判全文】
臺灣高雄地方法院刑事判決              97年度訴字第1680號
公  訴  人  臺灣高雄地方法院檢察署檢察官
被      告  乙○○
                    （現羈押於臺灣高雄看守所）
            戊○○
                    （現羈押於臺灣高雄看守所）
上列被告等因搶奪等案件，經檢察官提起公訴（97年度偵字第26
529 號），本院判決如下：
    主  文
乙○○共同犯搶奪罪，累犯，處有期徒刑壹年肆月。又犯竊盜罪
，累犯，處有期徒刑肆月，扣案梯型柄鑰匙壹支沒收。應執行有
期徒刑壹年伍月，扣案梯型柄鑰匙壹支沒收。
戊○○共同犯搶奪罪，處有期徒刑捌月。
    事  實
一、乙○○曾於民國94年4 月間因犯連續搶奪案件，經臺灣南投
    地方法院以94年度訴字第257 號判決判處有期徒刑1 年2 月
    ，經檢察官提起上訴，由臺灣高等法院臺中分院以94年度上
    訴字第1483號撤銷原判決，改判有期徒刑1 年6 月確定，嗣
    經減刑為有期徒刑9 月，甫於96年7 月16日縮短刑期執行完
    畢出監。仍不知悔改，97年9 月10日上午某時，戊○○騎乘
    車牌號碼NC9-820 號重型機車搭載乙○○，同日9 時45分許
    ，途經高雄縣岡山鎮○○路139 號之1 前，乙○○、戊○○
    見甲○○○獨自1 人在路上行走不注意之際，竟基於意圖為
    自己不法所有之搶奪犯意聯絡，由乙○○下車，趁甲○○○
    未及防備之際，徒手奪走甲○○○手上內有新臺幣（下同）
    4 百元皮包1 個，戊○○則在旁把風，乙○○得手後旋即跳
    上戊○○騎乘之機車逃逸。
二、乙○○復意圖為自己不法之所有，於97年9 月15日上午7 時
    50分許，在高雄縣岡山鎮○○路52號旁，以其所有之梯形柄
    鑰匙1 支打開丁○○所有車牌號碼WDV-837 號輕型機車之電
    門而竊取之，得手後供己騎乘，嗣於97年9 月15日9 時45分
    許，騎乘上開機車行經高雄縣岡山鎮○○○路57之1 號前為
    警查獲。
三、案經高雄縣警察局岡山分局報請臺灣高雄地方法院檢察署檢
    察官偵查起訴。
    理  由
一、本件被告乙○○、戊○○所犯為死刑、無期徒刑、最輕本刑
    為3 年以上有期徒刑以外之罪，其於準備程序進行中，就被
    訴事實為有罪之陳述，經受命法官告知簡式審判程序之旨，
    並聽取當事人之意見後，本院合議庭裁定由受命法官獨任進
    行簡式審判程序，合先敘明。
二、上揭事實，業據乙○○於警詢、偵查、本院審理中坦承不諱
    ，亦據戊○○於本院審理中坦承無訛，核與搶奪案被害人甲○○○於警詢及偵查中之證述、竊盜案被害人丁○○於警詢
    中之證述、證人己○○○○即本件查獲警員於本院審理中證
    述之情節相符。此外，復有照片2 張、監視器翻拍照片4張
    、扣押筆錄、扣押物品目錄表、贓證物認領保管單附卷可稽
    。是被告2 人之自白核與事實相符，本件事證明確，其等犯
    行均堪認定。
三、核乙○○所為，係犯刑法第325 條第1 項搶奪罪及第320 條
    第1 項竊盜罪；戊○○所為，係犯刑法第325 條第1 項搶奪
    罪，渠等2 人所犯搶奪罪，有犯意之聯絡及行為之分擔，應
    依刑法第28條之規定，論以共同正犯。另乙○○所犯上開2
    罪，犯意各別，行為互殊，應分論併罰。又乙○○有如事實
    欄所載前案科刑及執行記錄，有臺灣高等法院被告前案紀錄
    表在卷可稽，其於上開徒刑執行完畢後5 年內，故意再犯本
    件有期徒刑以上之罪，為累犯，應依刑法第47條第1 項規定
    加重其刑。爰審酌乙○○年輕力壯，卻不思以正當途徑獲取
    報酬，竟為一己貪念，竊取他人機車，復在公眾往來之馬路
    ，夥同戊○○針對徒步之婦女下車出手行搶，甚且於白晝所
    犯，顯見其膽大行徑，足使一般社會大眾心生恐慌、畏懼，
    危害社會治安甚鉅；另戊○○亦不思循以合法途徑賺取財物
    ，與乙○○於光天化日之下，騎乘機車對徒步之婦女下手行
    搶，均惡性非輕，惟念其等犯後均自白犯罪，態度尚佳等一
    切情狀，分別量處如主文所示之刑，並就乙○○所犯2 罪，
    定其應執行刑。
四、另扣案鑰匙3 支，其中梯型柄鑰匙1 支，係乙○○所有，用
    以竊取上開機車之物，據乙○○自承在卷（審理卷第55頁）
    ，應依刑法第38條第1 項第2 款諭知沒收；至另扣案鑰匙2
    支，因無證據顯示與本件犯行有何關連，自無庸對之諭知沒
    收，附此敘明。
據上論斷，應依刑事訴訟法第299 條第1 項前段、第273 條之1
第1 項，刑法第325 條第1 項、第320 條第1 項、第28條、第47
條第1 項、第38條第1 項第2 款，判決如主文。
本案經檢察官丙○○到庭執行職務。
中    華    民    國    97    年    12    月    2     日
                  刑事第一庭    法  官  王淑惠
以上正本證明與原本無異。
如不服本判決應於收受送達後10日內向本院提出上訴書狀，並應
敘述具體理由；如未敘述上訴理由者，應於上訴期間屆滿後20日
內向本院補提理由書（均須按他造當事人之人數附繕本）「切勿
逕送上級法院」。
中    華    民    國    97    年    12    月    2      日
                                書記官  郭素蓉
刑法第325條
意圖為自己或第三人不法之所有，而搶奪他人之動產者，處6 月
以上5 年以下有期徒刑。
因而致人於死者，處無期徒刑或 7 年以上有期徒刑，致重傷者，
處 3 年以上 10 年以下有期徒刑。
第 1 項之未遂犯罰之。
刑法第320條
意圖為自己或第三人不法之所有，而竊取他人之動產者，為竊盜
罪，處 5 年以下有期徒刑、拘役或 5 百元以下罰金。
意圖為自己或第三人不法之利益，而竊佔他人之不動產者，依前
項之規定處斷。
前二項之未遂犯罰之。


司法院資訊處製作；財團法人民間司法改革基金會備份。
